---
title: "Customizing Shiny"
author: "Garrick Aden-Buie"
description: >
  Using custom inputs and interactivity with JavaScript in Shiny apps
logo: shiny-logo.svg
columns: 4
date: "`r Sys.Date()`"
output:
  pagedown::html_paged:
    keep_md: true
    mathjax: ~
    template: "../template/paged.html"
    css: ["../template/cheatsheet-variables.css", "../template/cheatsheet.css"]
    self_contained: true
    section_div: true
---

```{r setup, include=FALSE}
knitr::opts_chunk$set(echo = FALSE)
```

```{css, include=TRUE}
@page {
  @bottom-right {
    content: "test";
  }
}
```

::: box

## Adding dependencies

- `htmltools::htmlDependency()`

- `createWebDependency()`

- `addResourcePath()`

- `includeScript()`, `includeCSS()`
:::

::: {.box .grid--col-span-2}
# Heading 1

`r lorem::ipsum(1)`

Lorem tellus _tellus tortor praesent_ aliquet in `document.getElementById()` neque dictumst. 
Turpis **ullamcorper proin vivamus** suscipit `obj.map(o => o[1])` quisque ante aliquet. 
Fermentum `thoughts.reduce()` libero eleifend molestie!

:::

::: {.box .grid--row-span-2 .box--shaded}
# Heading 1

## Item 1

`r lorem::ipsum(1)`

## Item 2

`r lorem::ipsum(1, 1)`

### Sub Item 1

`r lorem::ipsum(1, 2)`

### Sub Item 2

`r lorem::ipsum(1, 2)`
:::

::: {.box .box--bordered .box--border-dashed}

# DOM

## Find DOM Elements

```html
<button id="sumbit" class="btn"></button>
```

```{r}
find_dom <- tibble::tribble(
  ~ doc, ~ meaning,
  "`.getElementById()`",        "`'submit'`",
  "`.getElementByClassName()`", "`'btn'`",
  "`.getElementByTagName()`",   "`'button'`",
  "`.querySelector()`",         "`'.btn'`",
  "`.querySelectorAll()`",      "`'button'`"
)
knitr::kable(find_dom, col.names = c("<code>document</code>", "Example input"))
```

:::

::: box

# Box Title 1

## Sub Title 1

`r lorem::ipsum(1)`

$$e = mc^2$$

:::

::: {.box .box--inverted}

# Box Title 1

## Sub Title 1

Elit sociosqu laoreet *bibendum inceptos elementum integer* primis nulla curae aenean nulla imperdiet? **Risus primis facilisi** integer magna lobortis nec sagittis accumsan nullam cras fusce dapibus? Eros vestibulum `class libero at mauris potenti a ultrices` curabitur nullam molestie varius molestie! 

:::


::: {.box}

# Box Title 1

## Sub Title 1

```js
Array.prototype.from();
document.getElementById('test');
```

:::
